臺灣士林地方法院刑事判決　　　　　　　100年度易字第563號
公　訴　人　臺灣士林地方法院檢察署檢察官
被　　　告　王鎮洋
上列被告因竊盜案件，經檢察官提起公訴（100 年度偵字第1511
8 號），被告於準備程序中就被訴事實為有罪之陳述，本院裁定
改以簡式審判程序審理，並判決如下：
    主  文
王鎮洋竊盜，累犯，處有期徒刑肆月，如易科罰金以新臺幣壹仟
元折算壹日，扣案之機車鑰匙壹支沒收。又竊盜，累犯，處有期
徒刑伍月，如易科罰金以新臺幣壹仟元折算壹日，扣案之機車鑰
匙壹支沒收。又竊盜，累犯，處有期徒刑伍月，如易科罰金以新
臺幣壹仟元折算壹日，扣案之機車鑰匙壹支沒收。應執行有期徒
刑壹年，如易科罰金以新臺幣壹仟元折算壹日，扣案之機車鑰匙
壹支沒收。
    事實及理由
一、本件犯罪事實及證據，除引用檢察官起訴書之記載（如附件
    起訴書）外，另更正並補充：(一)犯罪事實部分：王鎮洋曾於
    民國95年間，因竊盜案件，為臺灣板橋地方法院於95年12月
    13日以95年度簡字第7400號判決處有期徒刑4 月確定，嗣經
    減刑為有期徒刑2 月確定，於98年5 月29日縮刑期滿執行完
    畢。詎仍不知悔改，竟基於意圖為自己不法所有之竊盜犯意
    ，先於100 年11月10日凌晨某時許，在臺北市大同區○○
    ○路與西寧北路口，以其所有機車鑰匙1 支啟動成獨醒所有
    車牌ZZU-851 號輕型機車，竊取得手後，改懸掛其前妻所有
    而為其所使用之QCF-916 號機車車牌，供己騎用。次於10
    0 年12月13日凌晨4 時30分許，在臺北市大同區○○○路34
    6 號前，以其所有上開機車鑰匙1 支啟動柳銀桃所有車牌DN
    P-999 號輕型機車，竊取得手後，騎駛至臺北市○○○路16
    3 號前停放，並將該機車車牌取下丟棄。再於100 年12月
    13日凌晨5 時許，在臺北市大同區○○○路○ 段106 號，以
    其所有上開機車鑰匙1 支啟動楊琇文所有車牌IMC-428 號重
    型機車，竊取得手後，騎駛至臺北市大同區○○○路185 巷
    7 之5 號前停放。嗣於100 年12月16日下午4 時許，王鎮洋
    欲騎駛停放在臺北市大同區○○○路163 號前上開改懸掛QC
    F-916 號輕型機車時，為警查獲，並扣得其所有行竊所用之
    機車鑰匙1 支。(二)被告王鎮洋於本院準備程序期日及審理時
    之自白核與起訴書所載之證據相符，足認被告上開任意性自
    白與事實相符，並有本件被竊機車之行車執照影本附卷及被
    告所有供本件行竊所用之機車鑰匙1 支扣案可憑，本件事證
    明確，被告犯行洵堪認定，應依法論科。
二、核被告3 次所為，均係犯刑法第320 條第1 項普通竊盜罪。
    被告有上述前科執行情形，此有臺灣高等法院被告前案紀錄
    表1 份在卷可憑，其於前案有期徒刑執行完畢後，5 年以內
    故意再犯本件有期徒刑以上之3 罪，均為累犯，均應依法加
    重其刑。爰審酌被告前曾有竊盜前科，經法院判決有罪確定
    執行後，仍未悔改，此有臺灣高等法院被告前案紀錄表1 份
    在卷可憑，其不思依循正當途徑營生，竟冀望不勞而獲，3
    次竊盜他人機車，惡性不輕，惟其犯後已知坦承犯行，態度
    尚稱良好，兼衡其犯罪之動機、目的、手段、智識程度、家
    庭經濟狀況等一切情狀，分別量處如主文所示之刑，且諭知
    其易科罰金之折算標準，並定其應執行之刑，以示儆懲。另
    扣案之鑰匙1 支為被告所有供本案3 次竊盜犯罪所用之物，
    此為被告迭於警詢、偵查及本院審理中供承明確，乃依法宣
    告沒收。
三、至公訴意旨雖以被告曾有竊盜前科，又犯本件3 次竊盜犯行
    ，因而認其顯有犯竊盜罪之習慣，請依竊盜犯贓物犯保安處
    分條例第3 條第1 項規定，諭知刑之執行前令入勞動場所強
    制工作。然查，被告雖曾於95年間犯竊盜罪，然相距本件犯
    罪時間100 年11、12月已有5 年，此有臺灣高等法院被告前
    案紀錄表可稽，而本次被告辯稱係因施用安眠藥物後所生竊
    盜犯行，並無特定目的，實難遽認被告有犯竊盜罪之習慣，
    公訴人上述請求，尚難准許，附此敘明。
據上論斷，應依刑事訴訟法第273 條之1 第1 項、第299 條第1
項前段、第310 條之2 、第454 條，刑法第320 條第1 項、第47
條第1 項、第41條第1 項前段、第8 項、第51條第5 款、第38條
第1 項第2 款，刑法施行法第1 條之1 第1 項、第2 項前段，判
決如主文。
本案經檢察官鄭嘉欣到庭執行職務。
中    華    民    國  100     年    12    月    30    日
                  刑事第五庭法  官  雷雯華
以上正本證明與原本無異。
如不服本判決應於收受判決後10日內向本院提出上訴書狀，並應
應敘述具體理由。其未敘述上訴理由者，應於上訴期間屆滿後20
日內向本院補提理由書(均須按他造當事人之人數附繕本)「切勿
逕送上級法院」。
                            書記官  蔡東晏
中    華    民    國  101     年    1     月    2     日
附錄本判決論罪科刑之法條依據：
刑法第320條
意圖為自己或第三人不法之所有，而竊取他人之動產者，為竊盜
罪，處5 年以下有期徒刑、拘役或5 百元以下罰金。
意圖為自己或第三人不法之利益，而竊佔他人之不動產者，依前
項之規定處斷。
前二項之未遂犯罰之。